【裁判字號】    98,簡上,525
【裁判日期】    980826
【裁判案由】    家暴傷害
【裁判全文】
臺灣桃園地方法院刑事判決             98年度簡上字第525號
上  訴  人
即  被  告  乙○○
上列被告因家暴傷害案件，不服本院中華民國98年5 月11日97年
度壢簡字第2812號、98年度簡字第42號第一審刑事簡易判決（聲
請簡易判決處刑案號：臺灣桃園地方法院檢察署97年度偵字第
20348 號，暨追加起訴案號：98年度偵字第5162號）提起上訴，
本院管轄之第二審合議庭逕依通常程序為第一審判決如下：
    主  文
原判決撤銷。
本件公訴不受理。
    理  由
一、聲請簡易判決處刑意旨略以：
    乙○○係甲○○（所涉傷害案件，另行聲請簡易判決）之妻
    ，2人間具有家庭暴力防治法第3條第1款所定之家庭成員關
    係，於民國97年1 月13日凌晨許，在桃園縣楊梅鎮○○街189
    巷37號6 樓居處，因細故發生爭執，乙○○竟基於傷害人身
    體之犯意，與甲○○發生拉扯，致甲○○受有前胸壁抓傷（
    表淺擦裂傷約5*7 公分）等傷害。因認被告涉犯刑法第277
    條第1 項傷害罪嫌。
二、按檢察官對於聲請簡易判決處刑案件，於未判決前，就與本
    案相牽連之犯罪追加起訴，因檢察官聲請簡易判決處刑案件
    並無言詞辯論之程序，其立法原意即在迅速解決已足認定犯
    罪之案件，故刑事訴訟法第451 條第2 項明示準用第264 條
    ，而未準用第265 條，應可視排斥適用之意，以免案件複雜
    化。惟檢察官為追加起訴，原則上為一新獨立起訴案件（有
    單獨案號），故無不合法之問題，是簡易庭自不得認其起訴
    為違背規定判決不受理，此時應簽請另行分案處理（96年11
    月28日臺灣高等法院暨所屬法院96年法律座談會刑事類提案
    第33號研討結果參照）。查本件被告乙○○與另案被告甲○
    ○前於97年1 月13日在桃園縣楊梅鎮○○街189 巷37號6樓
    居處，因細故發生爭執，而涉嫌分別基於傷害之犯意，相互
    拉扯，互相傷害對方。是檢察官認另案被告甲○○涉嫌傷害
    罪嫌，先向本院聲請簡易判決處刑，於本院審理該案中，檢
    察官另認被告乙○○涉嫌傷害罪嫌，於98年3 月11日向本院
    追加起訴乙節，有上開起訴書、聲請簡易判決處刑書、甲○
    ○之臺灣高等法院被告前案紀錄表在卷可稽，應堪認定。準
    此，本件檢察官於聲請簡易判決處刑之甲○○涉嫌傷害罪嫌
    案仍在法院審理中，復提起追加起訴之本案，依前開說明意
    旨，視為一新獨立起訴案件，應依通常程序審理之，合先敘
    明。
三、次按「第一審法院依被告在偵查中之自白或其他現存之證據
    ，已足認定其犯罪者，得因檢察官之聲請，不經通常審判程
    序，逕以簡易判決處刑。但有必要時，應於處刑前訊問被告
    。前項案件檢察官依通常程序起訴，經被告自白犯罪，法院
    認為宜以簡易判決處刑者，得不經通常審判程序，逕以簡易
    判決處刑。」刑事訴訟法第449 條第1 、2 項定有明文。是
    檢察官依通常程序起訴者，依前開法條意旨，需被告自白犯
    罪，法院並認宜以簡易判決處刑者，始得逕以簡易判決處刑
    。惟查，本件檢察官追加起訴本案，依前開說明，為一獨立
    起訴之案件，依通常程序處理之。惟被告乙○○於偵審中均
    否認犯罪，並未自白犯罪，依前開說明意旨，自不得逕以簡
    易判決處刑。惟原審未及審酌於此，就被告乙○○部分逕以
    簡易判決處刑，有程序違背法令之違法，故應予撤銷改判，
    並依法院辦理簡易程序案件應行注意事項第14條規定，認被
    告所犯之罪不合刑事訴訟法第449 條所定得以簡易判決處刑
    之案件，有刑事訴訟法第452 條之情形，逕依通常程序為第
    一審判決。
四、次按告訴乃論之罪，告訴人於第一審辯論終結前，得撤回其
    告訴；告訴經撤回者，法院應諭知不受理之判決，並得不經
    言詞辯論為之，刑事訴訟法第238 條第1 項、第303 條第3
    款、第307 條分別定有明文。查本件被告乙○○所涉犯刑法
    第277 條第1 項之傷害罪，依同法第287 條前段規定，須告
    訴乃論，茲於98年7 月22日於本院審理時被告與告訴人甲○
    ○當庭達成和解，且當庭撤回其刑事告訴，有上開審判筆錄
    及刑事撤回告訴狀各1 份附卷可稽，依前開法律規定，本件
    爰不經言詞辯論，逕行諭知不受理之判決。
五、據上論斷，爰依刑事訴訟法第455 條之1 第1 項、第3 項、
    、第369 條第1 項前段、第303 條第3 款、第307 條，判決
    如主文。
中    華    民    國    98    年    8     月    26    日
                  刑事第一庭  審判長法  官   曾淑華
                                    法  官   俞力華
                                    法  官   顧正德
以上正本證明與原本無異。
如不服本判決應於收受判決後10日內向本院提出上訴書狀，並應
敘述具體理由。其未敘述上訴理由者，應於上訴期間屆滿後20日
內向本院補提理由書 (均須按他造當事人之人數附繕本)「 切勿
逕送上級法院」。
                                    書記官   冒佩妤
中    華    民    國    98    年    9     月    1     日
附錄本件論罪科刑之法條：
刑事訴訟法第303條
（不受理判決）
案件有下列情形之一者，應諭知不受理之判決：
一、起訴之程序違背規定者。
二、已經提起公訴或自訴之案件，在同一法院重行起訴者。
三、告訴或請求乃論之罪，未經告訴、請求或其告訴、請求經撤
回或已逾告訴期間者。
四、曾為不起訴處分、撤回起訴或緩起訴期滿未經撤銷，而違背
第 260 條之規定再行起訴者。
五、被告死亡或為被告之法人已不存續者。
六、對於被告無審判權者。
七、依第 8 條之規定不得為審判者。


司法院資訊處製作；財團法人民間司法改革基金會備份。
